# 陈版主：海外子公司分红产生的差异？

提问人：wuxinzhen 时间：2011-05-09 21:34:45
海外子公司分红，子公司人民币报表按照未分配利润的各期平均数确认股利分配，境内 母公司按照收到的外币折合人民币确认投资收益，合并报表中利润分配与投资收益之间 存在差异，请问该差异如何处理？假设差异金额较大，是否可以在每期外币报表折算中进行调整？在人民币持续升值的情况下合并报表是否会存在虚增净资产的情况？

回答人：chenyiwei
个人理解，利润表和利润分配类项目在进行外币报表折算时，原则上应按发生时的汇率折合，在你说的案例中，如果海外子公司报表折算到人民币时对利润分配项目按实际发生时汇率折算到人民币金额，是不会出现你所说的该项差异的。“按平均汇率折合”的目的是尽可能以较低的核算成本模拟相关的影响，仅仅是在汇率波动较为平稳且业务发生较为均衡的情况下的简化处理方法，而近期内随着人民币对外币汇率波动幅度加大，该做法的适用空间正在逐步缩小。